【裁判字號】    95,上易,311
【裁判日期】    950427
【裁判案由】    傷害
【裁判全文】
臺灣高等法院臺中分院刑事判決         95年度上易字第311號
上  訴  人
即  被  告  乙○○
上  訴  人
即  被  告  丙○○
上列上訴人等因傷害案件，不服臺灣臺中地方法院94年度易字第
2252號中華民國95年1月19日第一審判決 （起訴案號：臺灣臺中
地方法院檢察署94年度偵字第17356號） ，提起上訴，本院判決
如下：
    主  文
上訴駁回。
乙○○、丙○○均緩刑貳年。
    事  實
一、乙○○與丙○○為兄弟關係，於民國九十四年四月十一日上
    午七時許，在臺中縣清水鎮○○路七八號旁農田，因乙○○
    於該處噴灑除草劑，丁○○恐其所飼養之羊隻誤食噴有除草
    劑雜草而死亡，而與乙○○發生口角爭執，乙○○竟基於普
    通傷害之犯意，先以木板條毆打丁○○，丙○○見狀，亦與
    乙○○共同基於傷害丁○○身體之犯意聯絡，與乙○○共同
    出拳毆打丁○○，致使丁○○受有背部挫傷、臉挫傷、左上
    臂挫傷、左九肋骨閉鎖性骨折、胸部挫傷、頸部挫傷等傷害
    。
二、案經丁○○訴由臺中縣警察局清水分局報請臺灣臺中地方法
    院檢察署檢察官偵查起訴。
    理  由
一、訊據被告乙○○、丙○○均於本院審理時坦承上揭傷害之犯
    行不諱，核與證人即告訴人丁○○先後於警詢、偵查及原審
    審理時指證之情節相符，並有告訴人之童綜合醫院急診病歷
    、急診護理評估表各一份、診斷證明書二份及臺中縣警察局
    受理各類案件記錄表一份、現場照片十一張等附卷可稽，是
    被告等之自白核與現有事證相符，足以採信。本件事證已臻
    明確，被告等犯行，洵堪認定。
二、核被告等所為，均係犯刑法第二百七十七條第一項之傷害罪
    。被告二人就本案傷害犯行，有犯意之聯絡及行為之分擔，
    為共同正犯。原審就被告等因之適用刑法第二十八條、第二
    百七十七條第一項等規定，並審酌被告乙○○如欲噴灑除草
    劑以利農田灌溉，應可事先與告訴人溝通，或於事後與告訴
    人好言解釋，然卻一言不合，即與被告丙○○共同對告訴人
    以暴力相向，造成告訴人受有如犯罪事實欄所載之傷害，甚
    且住院五天，造成告訴人精神及肉體的痛苦，惟念及被告二
    人均無前科，有臺灣高等法院被告全國前案紀錄表二份在卷
    可憑，且告訴人丁○○於案發當日前往與被告乙○○溝通時
    ，處於爭執誰是誰非之不滿情緒下，其自身之態度亦不佳等
    一切情狀，分別量處被告乙○○有期徒刑四月、被告丙○○
    有期徒刑三月，並皆依刑法第四十一條第一項前段規定，諭
    知易科罰金之折算標準（即各以三百元折算一日），核其認
    事用法並無不當，量刑亦堪稱妥適。而被告等提起上訴，在
    本院並未提出其他有利之證據及辯解，其等上訴非有理由，
    應予駁回。惟被告等嗣於本院審理時坦白認罪，且已於九十
    五年二月十三日與告訴人調解成立，賠償告訴人損害新臺幣
    五萬元，取得告訴人之諒解乙情，有臺中縣清水鎮調解委員
    會調解書正本一份附卷足憑（見本院卷第五頁）；另參諸上
    開臺灣高等法院被告全國前案紀錄表，被告等並無前科，未
    曾受有期徒刑以上刑之宣告，其等因一時失慮致犯本案，經
    此偵審教訓，當知所警惕，信無再犯之虞，本院認其等所宣
    告之刑，以暫不執行為適當，均併諭知緩刑二年，以啟自新
    。至於被告乙○○持有毆打證人丁○○之木板條，並未扣案
    ，且不知係何人所有，爰不予宣告沒收，併此敘明。
據上論斷，應依刑事訴訟法第三百六十八條，刑法第七十四條第
一款，判決如主文。
本案經檢察官甲○○到庭執行職務。
中    華    民    國    95    年    4     月    27    日
              刑事第七庭  審判長法  官  林  榮  龍
                                法  官  江  錫  麟
                                法  官  許  秀  芬
上列正本證明與原本無異。
不得上訴。
                                書記官    瑞  芳
中    華    民    國    95    年    4     月    28    日
附錄論罪科刑法條：
刑法第二百七十七條：
傷害人之身體或健康者，處三年以下有期徒刑、拘役或一千元以
下罰金。
犯前項之罪因而致人於死者，處無期徒刑或七年以上有期徒刑；
致重傷者，處三年以上十年以下有期徒刑。
                                                      Ｒ


司法院資訊處製作；財團法人民間司法改革基金會備份。
